# 新收入准则下特定交易的会计处理

提问人：紫禁之 巅 1992 时间：2021-06-20 21:28:12
关于新收入准则下，特定交易中“客户未行使的权利”部分：如销售储值会员卡，根据历史经验，部分金额不会被消费，客户未行使的权利会形成会计和税法上确认增值税的差异，应交税费-代转销项税额就会永远有余额，这是正常的吗？

回答人：chenyiwei
如果此类预收款项形成的合同负债没有全部结转收入，则“应交税费——待转销项税额”将会保持对应的余额。“待转销项税额”是一个会计科目，与税务处理和纳税申报无关。